# 投资的合伙企业分工本金的会计处理

提问人：bigxia07 时间：2022-07-13 17:08:57
A公司与其他方共同投资成立合伙企业B，本年B分回投资收益，明确作为先返还本金，那A如何会计处理，是否要交企业所得税，如果明确是分红，A如何进行会计处理，是否不管有没有收回本金也得交纳企业所得税

回答人：chenyiwei
理论上，合伙人对合伙企业的投资，如果对合伙企业无控制、共同控制且无重大影响的，则应作为以公允价值计量且其变动计入损益的金融资产，每期末根据管理人提供的最新估值信息计量该项金融资产的公允价值（即本企业在该合伙企业的期末净权益中所占份额的公允价值）。这样，由于日常已经确认公允价值变动损益，故后续收到分配款项时，不论是以本金还是收益的名义，都只需冲减该项金融资产账面价值即可。
如果实务中做不到严格的每期末公允价值计量（很多时候一直保持初始成本计量），则此时应根据收到的分配通知书上载明的信息，并与合伙协议等相关文件中的收益分配条款核对一致，确定所收到的款项中分别属于收回本金和分回收益的金额，对收回本金的金额冲减投资成本，对分回收益的金额确认为投资收益。